【裁判字號】    95,抗,320
【裁判日期】    951120
【裁判案由】    假扣押
【裁判全文】
臺灣高等法院高雄分院民事裁定           95年度抗字第320號
抗  告  人  乙○○
兼上列一人
法定代理人  甲○○    住高雄市.
相  對  人  丙○○    住高雄縣.
上列抗告人與相對人間假扣押事件，對於民國95年8月10日裁定
，提起抗告，本院裁定如下：
    主  文
抗告駁回。
抗告訴訟費用由抗告人連帶負擔。
    理  由
一、按債權人就金錢請求或得易為金錢請求之請求，欲保全強制
    執行者，得聲請假扣押。民事訴訟法第522 條第1 項定有明
    文。又請求及假扣押之原因，應釋明之。前項釋明如有不足
    ，而債權人陳明願供擔保或法院認為適當者，法院得定相當
    之擔保，命供擔保後為假扣押。亦為同法第526 條第1 項、
    第2 項所明定。本件相對人主張其對抗告人因發生車禍事故
    而有侵權行為之損害賠償債權，並提出車禍事故證明及診斷
    證明書等證明文件為釋明後聲請假扣押，原法院經審核後准
    予供擔保後得為假扣押，即與法律規定相符，而無違誤。
二、抗告意旨略以：伊等對有發生車禍事故之事實雖不爭執，但
    乙○○因本件車禍事故亦受有傷害，且原裁定所酌定之擔保
    金額僅為相對人請求金額之1/10，與一般實務上酌定1/3 之
    情形不同，亦不符合民事訴訟法第526 條第4 項得為酌減比
    例規定之要件，則原裁定顯有違誤，爰請求廢棄原裁定等語
    。
三、經查，依抗告意旨所述，抗告人並不否認與相對人間有發生
    車禍事故，則相對人所稱請求之原因事實，應屬真實，至兩
    造間應負擔過失比例之多寡，則係實體爭議事宜，與本件假
    扣押之保全程序無涉。又假扣押所命供擔保之金額，係在於
    擔保債務人因假扣押所受之損害，而其金額之多寡，係屬法
    院依職權裁量之範圍，並不受當事人主張之拘束或由當事人
    任意指摘。此有最高法院20年抗字第296 號及48年台抗字第
    18號判例意旨可供參酌。本件原法院審酌因本案訴訟為車禍
    事故，及抗告人因財產遭假扣押後不能處分（如轉讓、出租
    ）所可能受有之損害，並目前社會經濟狀況及銀行存放款利
    率等一切情狀，而酌定擔保金額為30萬元（准許假扣押之範
    圍為300 萬元），尚屬適當。至民事訴訟法第526 條第4 項
    「債權人之請求係基於家庭生活費用、扶養費、贍養費、夫
    妻剩餘財產差額分配者，前項法院所命供擔保之金額不得高
    於請求金額之十分之一。」之規定，係就各該請求原因事實
    為假扣押時，基於各該原因事實之特殊性，故為供擔保金額
    上限之規範，並非謂法院就各該事由外之其他假扣押之供擔
    保金額即應逾該比例，而無裁量審酌之權限，抗告人此部分
    主張，顯有誤解。則其據以提起抗告，並無理由，應予駁回
    。另抗告人若認相對人就本件車禍事故亦有過失而得向相對
    人及其法定代理人為請求，應循民事訴訟程序為救濟處理，
    若有踐行保全程序之必要時，亦應循相關保全程序之規定為
    聲請，並非本件假扣押程序所得審酌，併予說明。
四、據上論結：本件抗告為無理由，依民事訴訟法第495 條之1
    第1 項、第449 條第1 項、第95條、第85條第2 項，裁定如
    主文。
中    華    民    國    95    年    11    月    20    日
                            民事第一庭
                                審判長法官  黃金石
                                法      官  林健彥
                                法      官  林紀元
以上正本證明與原本無異。
如不服本裁定應於送達後10日內向本院提出再抗告狀 (並按他造
當事人之人數附繕本)， 並繳納再抗告費新臺幣1,000 元。再為
抗告應以適用法規顯有錯誤為理由，並經本院之許可，該許可以
原裁定所涉及之法律見解具有原則上之重要性者為限，並委任律
師為代理人。
中    華    民    國    95    年    11    月    20    日
                                書  記  官  楊茱宜
附註：
抗告人之配偶、三親等內之血親、二親等內之姻親，或抗告人為
法人、中央或地方機關時，其所屬專任人員具有律師資格並經法
院認適當者，亦得為第三審代理人。
抗告人或其法定代理人具有律師資格者及前項情形，應於提起抗
告或委任時釋明之。


司法院資訊處製作；財團法人民間司法改革基金會備份。
